臺灣板橋地方法院刑事判決　　　　　　99年度簡上字第1254號
上　訴　人　臺灣板橋地方法院檢察署檢察官
被　　　告　陳崇貴
上列上訴人因被告家暴傷害案件，不服本院中華民國99年10月19
日99年度簡字第8553號第一審刑事簡易判決（聲請簡易判決處刑
案號：臺灣板橋地方法院檢察署99年度偵字第22083 號），提起
上訴，本院管轄第二審之合議庭判決如下：
    主  文
上訴駁回。
    事  實
一、陳崇貴與蔡萍萍為夫妻，二人間具有家庭暴力防治法第3 條
    第1 款之家庭成員關係。陳崇貴於民國99年7 月8 日下午4
    時許，在臺北縣中和市（已改制為新北市中和區○○○街
    300 號蔡萍萍所開設之卡拉OK店內，因細故對蔡萍萍心生不
    滿，竟基於傷害人身體之犯意，徒手毆打蔡萍萍，致蔡萍萍
    受有左胸、右腰腫痛及四肢多處瘀青等傷害。嗣經蔡萍萍向
    警方報案，始查悉上情。
二、案經蔡萍萍訴由臺北縣政府警察局（已改制為新北市政府警
    察局）中和第一分局移送臺灣板橋地方法院檢察署檢察官偵
    查。
    理  由
一、本判決後開所引用被告陳崇貴以外之人於審判外之陳述，固
    屬傳聞證據，惟公訴人及被告就該等審判外陳述之證據能力
    ，於本案言詞辯論終結前均未聲明異議。本院審酌該等證據
    資料製作時之情況，並無違法不當及證明力明顯過低之瑕疵
    ，亦認為以之作為證據應屬適當，依刑事訴訟法第159 條之
    5 規定，認該等證據資料均有證據能力。
二、上揭犯罪事實，業據被告於警詢、偵查及本院審理中自白不
    諱，核與證人即告訴人蔡萍萍於警詢、偵查中指述之情節相
    符，復有行政院衛生署雙和醫院受理家庭暴力事件驗傷診斷
    書1 紙在卷可稽。本件事證至為明確，被告犯行堪以認定。
三、核被告所為，係犯刑法第277 條第1 項之傷害罪。原審認被
    告傷害犯行事證明確，援引刑事訴訟法第449 條第1 項前段
    、第3 項、第454 條第2 項、刑法第277 條第1 項、第41條
    第1 項前段、刑法施行法第1 條之1 第1 項、第2 項前段之
    規定，並審酌被告與告訴人係夫妻，被告遇事不思循理性途
    徑解決，反以暴力相向，徒使告訴人承受身心傷害而無濟於
    事，兼衡其智識程度，告訴人所受之傷勢程度，迄未與告訴
    人達成和解，及犯罪後坦承犯行之態度等一切情狀，量處拘
    役20日，並諭知易科罰金之折算標準，認事用法均無違誤，
    量刑亦屬妥適。
四、檢察官雖以告訴人遭被告毆傷，而受有左胸、右腰腫痛及四
    肢多處瘀青等傷害，顯見被告出手力道難謂不大，被害人所
    受傷勢非輕，原審僅量處拘役20日，尚嫌過輕等情，據以提
    起上訴。惟按關於刑之量定，係實體法上賦予法院得為自由
    裁量之事項，倘下級審量定之刑，並未逾越法律所規定之範
    圍，或濫用其權限，即不得任意指摘為違法，上級審法院對
    於下級審法院之職權行使，應予尊重。本件檢察官雖就原審
    法院適法範圍裁量權之行使為爭執，然原審量定刑期，已審
    酌前述各項犯罪情狀，並無失出，其量刑裁量權之行使並未
    違反比例原則。檢察官上訴意旨指稱原審量刑過輕，請求從
    重量刑，並無理由，應予駁回。
據上論斷，應依刑事訴訟法第455 條之1 第1 項、第3 項、第
368 條，判決如主文。
本案經檢察官鄭淑壬到庭執行職務。
中    華    民    國    100     年    1   月    7     日
                  刑事刑事第十九庭審判長法  官  許炎灶
                                        法  官  廖怡貞
                                        法  官  吳佳穎
以上正本證明與原本無異
不得上訴
                                        書記官  黃炎煌
中    華    民    國   100    年    1     月    7     日
附錄本案論罪科刑法條全文：
中華民國刑法第277條（普通傷害罪）
傷害人之身體或健康者，處 3 年以下有期徒刑、拘役或 1 千元
以下罰金。
犯前項之罪因而致人於死者，處無期徒刑或 7 年以上有期徒刑
；致重傷者，處 3 年以上 10 年以下有期徒刑。